臺灣高等法院高雄分院刑事判決　　　　　　　　　九十一年度交上易字第二五一號
　　上　訴　人　臺灣高雄地方法院檢察署檢察官
　　被　　　告　乙○○
右上訴人因被告公共危險案件，不服臺灣高雄地方法院九十一年度交易字第三五五號
中華民國九十一年八月二十九日第一審判決（起訴案號：臺灣高雄地方法院檢察署九
十一年度偵字第七一○一號），提起上訴，本院判決如左：
    主  文
上訴駁回。
    理  由
一、公訴意旨略以：被告乙○○於民國九十一年三月九日三時三十分許，酒後不能安
    全駕駛動力交通工具，竟仍駕駛車牌號碼ＧＦ六─八０八號重型機車，在高雄市
    左營區○○○路與重清路口，與被害人甲○○所駕駛車牌號碼ＹＵ─八０五三號
    自小貨車擦撞，經警測試其呼氣酒精濃度為０．３４ＭＧ／Ｌ，因認被告乙○○
    涉有刑法第一百八十五條之三公共危險罪嫌云云。
二、本件公訴人認被告乙○○涉有上述犯行，係以被告自白於前述時、地發生交通事
    故，且經警測試其呼氣酒精濃度測定值達每公升零點三四毫克，為其主要論據；
    經訊據被告乙○○固不否認確有酒後駕車之行為，惟堅決否認有何公共危險犯行
    辯稱：當時因為有一台車行駛在快車道，擋住我的視線，所以我沒有看到被害人
    之車子要轉過來，當時我精神狀況很清楚，沒有受到喝酒影響等語。
三、按犯罪事實應依證據認定之，無證據不得推定其犯罪事實；又不能證明被告犯罪
    者，應諭知無罪之判決，刑事訴訟法第一百五十四條、第三百零一條第一項分別
    定有明文；次按刑法第一百八十五條之三之立法目的，旨在保護參與交通活動之
    不特定多數人之法益，其構成要件除須駕駛人服用毒品、麻醉藥品、酒類等物外
    ，並須致不能安全駕駛動力交通工具為要件，至於駕駛人是否已不能安全駕駛動
    力交通工具，固可參考德國及美國以呼氣酒精濃度測定值達每公升零點五五毫克
    ，肇事率即達一般正常人十倍之研究結果，做為一客觀之認定標準（見法務部八
    十八年五月十八日法八八檢字第一六六九號函），惟在駕駛人呼氣酒精濃度測定
    值未達每公升零點五五毫克時，其是否已不能安全駕駛動力交通工具，即需綜合
    其他事實加以判斷，自非以發生交通事故與否，做為判斷之唯一標準。本件被告
    雖於九十一年三月九日三時三十分許，駕駛車牌號碼ＧＦ六─八０八號重型機車
    ，在高雄市左營區○○○路與重清路口，與被害人甲○○所駕駛車號ＹＵ─八０
    五三號自小貨車發生交通事故，嗣經到場警員以酒精測試器測試，其呼氣酒精濃
    度測定值達每公升零點三四毫克，有酒精濃度測試列印紙及高雄市○○○○○道
    路交通事故調查報告表各一紙附卷可資佐證。然本件事故之發生主要係因被害人
    由高雄市○○○路右轉重清路時，未遵守轉彎車應讓直行車先行之規定，致衝撞
    被告所駕駛之重型機車，而非被告主動撞及被害人所駕駛之自小貨車，此有前述
    道路交通事故調查報告及照片二幀載述甚明，並經證人即高雄市政府警察局交通
    大隊警員鄭樹寶於原審證稱：「‧‧本件應是小貨車沒有讓直行車先行而肇事」
    等語（見原審第二十六頁）明確。且被告於警員到醫院處理時，並無嘔吐、出入
    車門困難、腳步不穩、講話含糊不清、語無倫次、意識模糊及其他任何不能安全
    駕駛動力交通工具之跡象，其行為及反應均正常等情，復據到場處理之高雄市政
    府警察局左營分局警員蘇榮和於原審到庭證稱：「（本件的酒測單，是否是你製
    作《提示酒測單》？）是。被告有受傷，口部有流血，是交通隊幫被告作酒測。
    被告當時可能因為受傷緣故所以情緒不穩定。我是沒有聞到被告身上有酒味，本
    件是因為車禍例行公事要做酒測。被告是一直說他很痛，沒有其他異常情形」等
    語（見原審卷第十八頁）明確；顯見本件交通事故之發生，尚難認係因被告飲用
    酒類後視覺及行為反應能力降低所致，則本件被告所為尚與刑法第一百八十五條
    之三之構成要件有間，殊難遽令其負該刑責。此外，復查無其他積極證據，足資
    證明被告有何犯行，要屬不能證明被告犯罪。
四、原審因而為被告乙○○無罪之諭知，經核尚無不合。公訴人上訴意旨，仍執陳詞
    ，指摘原判決不當，為無理由，應予駁回。
據上論結，應依刑事訴訟法第三百六十八條，判決如主文。
本案經檢察官陳國全到庭執行職務。
中    華    民    國      九十一      年      十一      月     二十一   日
                              臺灣高等法院高雄分院刑事第七庭
                                  審判長法官  李春昌
                                        法官  莊飛宗
                                        法官  黃憲文
右正本證明與原本無異。
不得上訴。
                                  法院書記官  黃英彥
中    華    民    國      九十一      年      十一      月    二十一    日
